臺灣彰化地方法院民事判決　　　　　　　 100年度親字第54號
原　　　告　陳偵
被　　　告　陳偵之女
兼法定代理　鄭家勝
人
上列當事人間否認婚生子女事件，本院於民國100年8月10日言詞
辯論終結，判決如下：
    主  文
確認被告陳偵之女（尚未取名，民國100年4月27日生）非原告
陳偵自被告鄭家勝受胎所生之女。
訴訟費用由原告負擔。
    事實及理由
一、原告起訴主張略以：原告與被告鄭家勝於民國（下同）92年
    4月13日結婚，兩造並於99年7月1日兩願離婚。原告於99年
    間與訴外人結識且發生性關係，並因此受胎，於100年4月27
    日產下一女（尚未取名），雖原告受胎期間係在兩造婚姻關
    係存續中，依法推定原告陳偵之女為原告與被告鄭家勝之
    婚生子女，然原告受胎懷孕之時並未與被告鄭家勝同居行房
    ，即非自被告鄭家勝之受胎。又被告陳偵之女係於100年4
    月27日出生，而原告係於同年5月18日、即在知悉子女非為
    婚生子女之日起二年內提起本件訴訟等語。並聲明如主文所
    示。
二、被告鄭家勝到庭之陳述稱:關於鑑定報告認為陳偵所生之
    女，與伊無親子關係，伊沒有意見。
三、原告主張之事實，業據其提出戶籍謄本、出生證明書及博微
    生物科技股份有限公司分子生物實驗室DNA基因圖譜型別分
    析報告在卷可稽。經觀前揭鑑定報告書上記載:「(訴外人)
    柯孟和與陳偵之女之檢體，其相對應之各DNA型別均無矛
    盾，存在一親等直系親緣關係之機率為99.9百分比以上。」
    既訴外人柯孟和與被告陳偵之女存在親子關係，則被告鄭
    家勝自不可能與被告陳偵之女存在親子關係，核與原告之
    主張相符。是經揆諸前揭事證，原告主張其所生之女非其自
    被告鄭家勝受胎所生一節，應可採信。
四、按從子女出生日回溯第181日起至第302日止，為受胎期間。
    但能證明受胎回溯在前項第181日以內或第302日以前者，以
    其期間為受胎期間。又妻之受胎，係在婚姻關係存續中者，
    推定其所生子女為婚生子女。前項推定，夫妻之一方或子女
    能證明子女非為婚生子女者，得提起否認之訴。民法第1062
    條、第1063條第1項、第2項分別定有明文。本件原告所生之
    女之受胎期間，既在原告與被告鄭家勝婚姻關係存續中，依
    法應推定為原告與被告鄭家勝之婚生子，然事實上，原告之
    女既非原告自被告鄭家勝受胎所生，已如前述，則揆諸上揭
    法條規定，原告提起本件訴訟，於法應屬有據，應予准許，
    爰判決如主文第一項所示。又本件非可歸責於被告二人，訴
    訟費用應由原告負擔之。
五、訴訟費用負擔之依據：民事訴訟法第81條。
中    華    民    國    100    年    8    月    24    日
                       家事庭  法  官  吳俊螢
以上正本係照原本作成。
如對本判決上訴應於判決送達後20日向本院提出上訴狀（須附繕
本）。
中    華    民    國    100    年    8    月    24    日
                                書記官  陳秀娟